臺灣臺中地方法院民事判決
110年度訴字第737號
原      告  賴○○      年籍詳卷
訴訟代理人  杜逸新律師
被      告  廖○○      年籍詳卷 
訴訟代理人  陳貞宜律師
上列當事人間請求損害賠償事件，本院於民國110年9月22日言詞
辯論終結，判決如下：
    主      文
被告應給付原告新臺幣30萬元，及自民國110年3月28日起至清償
日止，按週年利率百分之5計算之利息。
原告其餘之訴駁回。
訴訟費用由原告負擔5分之4，餘由被告負擔。
本判決第一項得假執行；被告得於提供新臺幣30萬元擔保後免為
假執行。
原告其餘假執行之聲請駁回。
    事實及理由
一、原告起訴主張：甲○○於民國88年間認識被告，2人於89年間
    開始交往，並持續發生性行為。原告與其夫即訴外人甲○○於
    98年1月5日結婚，被告明知甲○○已為人夫，竟仍持續與甲○○
    交往，直至108年11月間，原告始發現甲○○與被告間之外遇
    行為，兩人雖分手但仍藉公事之便，出遊、同宿。109年7月
    間，原告發現被告於100年11月5日凌晨2時38分許，將其自
    拍之裸照以電子信件寄予甲○○，被告侵害原告配偶權，爰依
    民法第184條、第195條第1、3項侵權行為法律關係請求被告
    應給付原告慰撫金新臺幣（下同）150萬元等語。並聲明：1
    .被告應給付原告150萬元，及自起訴狀繕本送達翌日日起至
    清償日止，按週年利率百分之五計算之利息；2.願供擔保請
    准宣告假執行。
二、被告答辯：被告與甲○○前為同居男女朋友，95年間因甲○○籌
    備診所開業，被告擔任甲○○診所之行政助理，但96年底甲○○
    未通知被告逕自搬離2人共同租處，被告始知其另結新歡，
    並斷然拒絕與甲○○再有感情糾葛，僅維持診所股東同事關係
    ，不可能在原告與甲○○結婚後有外遇行為。伊否認原證2甲○
    ○自白信、原證3Gmail信件、原證4光碟真正。就信件部分，
    無法排除是被告手機、電子信箱遭盜用。並聲明：1.駁回原
    告之訴；2.如受不利判決，願供擔保請准免為假執行。
三、原告起訴主張被告侵害配偶權，為被告否認，已如上情，是
    本件兩造之爭點在於（見本院卷第133頁）：被告與原告之
    夫是否有於原告與其夫婚姻期間交往並發生性行為而侵害原
    告之配偶權？
四、本院之判斷：
（一）按因故意或過失，不法侵害他人之權利者，負損害賠償責
      任；不法侵害他人之身體、健康、名譽、自由、信用、隱
      私、貞操，或不法侵害其他人格法益而情節重大者，被害
      人雖非財產上之損害，亦得請求賠償相當之金額；前2項
      規定，於不法侵害他人基於父、母、子、女或配偶關係之
      身分法益而情節重大者，準用之，民法第184條第1項前段
      、第195條第1項前段、第3項定有明文。經查：
    1.原告起訴主張108年11月間，原告發現被告自98年1月5日
      起，明知訴外人甲○○已為人夫，竟仍持續與甲○○交往侵害
      原告配偶權等情，業據原告提出訴外人甲○○承認外偶之聲
      明（見本院卷第23、25頁）、被告露點照片及電子郵件（
      見本院卷第27、29、31頁）在卷足徵，證人甲○○於本院審
      理時亦明白證稱：伊婚前即與被告有性行為關係一直持續
      到108年11月，均沒斷過，上揭聲明為伊所親簽，內容實
      在，被告露點照片及電子郵件則是被告寄給伊的，acli是
      被告英文縮寫，1230是被告生日等語（見本院卷第134、1
      35頁），核無不合，則原告上開主張被告侵害原告配偶權
      之事實，應屬可採。被告雖否認上揭自白書及電子郵件之
      形式真正，惟此經訴外人甲○○到庭證稱確為親簽，並提出
      正本（見本院卷第131、132頁），而被告亦不否認原告所
      提被告露點照片形式真正，參以證人亦能明白證述被告電
      子郵件之特點，本院認此二證據，應均屬形式真正。被告
      否認此二證據形式真正，並否認有侵害原告配偶權事實，
      應不可採。
　　2.被告抗辯依甲○○帳戶扣款情形，可認原告早已知情，本件
      請求已罹於時效（見本院卷第179頁），對此，原告主張
      係於108年11月間發現訴外人甲○○外遇，方才清查帳戶，
      故於108年11月間以前屬不知情，被告除上開甲○○帳戶扣
      款資料，又未另提出其他證據以實其說，本院尚難以此認
      定原告請求權業已罹於時效，被告此部分之抗辯仍不足採
      。被告另又抗辯被告於108年10月28日即已出國，不可能
      與訴外人甲○○外遇到108年11月間等語，並提出護照影本
      為證（見本院卷第173、174頁），被告此部分抗辯雖屬有
      理，然無解於被告自98年1月5日至108年10月28日前某日
      期間，有侵害原告配偶權之事實。至於被告抗辯被告手機
      、電子信箱遭盜用云云，經原告否認，此屬有利被告之積
      極事實，惟被告未舉證以實其說，自無可採。
    3.基上，被告上揭侵害原告配偶權之行為，應屬可認，原告
      依上開規定請求被告賠償原告即有理由。
（二）被害人受有非財產上損害，請求加害人賠償相當金額之慰
      撫金時，法院對於慰撫金之量定，應斟酌實際加害情形所
      造成之影響、被害人痛苦之程度、兩造之身分、地位、經
      濟情形及其他各種狀況，以核定相當之數額（參照最高法
      院51年臺上字第223號裁判意旨）。又人格權遭遇侵害時
      ，其慰撫金之賠償核給標準，與財產上損害之計算不同，
      而應斟酌雙方身分、資力與加害程度及其他各種情形核定
      相當之數額。查，被告侵害原告配偶權之行為既已認定，
      原告請求慰撫金即有理由。本院審酌兩造學經歷、家庭狀
      況、名下財產（見證物袋內電子稅務閘門資料），認慰撫
      金應以30萬元為適當，應予准許，原告逾此部分請求，尚
      嫌無據，應予駁回。
（三）綜上所述，原告依侵權行為法律關係，請求被告給付30萬
      元，為有理由，應判命被告給付。原告之請求超出部分，
      其訴為無理由，應予駁回。
（四）按給付有確定期限者，債務人自期限屆滿時起，負遲延責
      任。給付無確定期限者，債務人於債權人得請求給付時，
      經其催告而未為給付，自受催告時起，負遲延責任。其經
      債權人起訴而送達訴狀，或依督促程序送達支付命令，或
      為其他相類之行為者，與催告有同一之效力，民法第229
      條第1項及第2項定有明文。又遲延之債務，以支付金錢為
      標的者，債權人得請求依法定利率計算之遲延利息，但約
      定利率較高者，仍從其約定利率，應付利息之債務，其利
      率未經約定，亦無法律可據者，週年利率為5％，民法第23
      3條第1項及第203條亦有明文。本件原告對被告之侵權行
      為損害賠償請求權，核屬無確定期限之給付，既經原告起
      訴而送達訴狀，且本件起訴狀繕本於110年3月17日寄存送
      達被告，並於110年3月27日發生送達效力，有送達證書可
      參（見本院卷第39頁）。從而，原告請求被告給付30萬元
      及自110年3月28日起至清償日止，按年息百分之5 計算之
      法定遲延利息，自屬有據。
五、本件所命被告給付之金額未逾50萬元，爰依民事訴訟法第38
    9 條第1 項第5 款之規定，依職權為假執行之宣告，原告就
    此部分所為供擔保假執行之聲請，僅在促使本院發動職權，
    無庸另為准駁之裁判。本院並依被告之聲請酌定相當之擔保
    金額，准被告供擔保後得免為假執行。至原告敗訴部分，其
    假執行之聲請即失其依據，應併予駁回。
六、本件事證已臻明確，兩造其餘攻擊防禦方法及舉證，核與判
    決結果不生影響，爰不一一論述，附此敘明。
七、據上論結，本件原告之訴為一部有理由、一部無理由，依民
    事訴訟法第79條、第389條第1項第5款、第392條第2項之規
    定，判決如主文。
中　　華　　民　　國　　110 　年　　10　　月　　13　　日
                  民事第一庭      法  官  王詩銘
以上正本係照原本作成。
如對本判決上訴，須於判決送達後20日內向本院提出上訴狀（須
按他造當事人之人數附繕本）。如委任律師提起上訴者，應一併
繳納上訴審裁判費。
中　　華　　民　　國　　110 　年　　10　　月　　14　　日
                                  書記官  林玟君